臺灣高雄地方法院刑事判決　　　　　　 95年度交易字第587號
公　訴　人　臺灣高雄地方法院檢察署檢察官
被　　　告　乙○○
上列被告因過失致死案件，經檢察官提起公訴（95年度偵字第16
857 號），被告於本院準備程序中為有罪之陳述，經合議庭裁定
由受命法官依簡式審判程序獨任審理，本院判決如下：
    主  文
乙○○因過失致人於死，處有期徒刑陸月，如易科罰金，以銀元
參佰元即新臺幣玖佰元折算壹日。
    事  實  及  理  由
一、本件犯罪事實及證據，除犯罪事實部分補充：「第1 行：乙
    ○○領有普通小型車駕駛執照；第4 行：且依當時情形，天
    候晴朗、日間自然光線、無缺陷乾燥柏油路面、無障礙物、
    視距良好，並無不能注意之情事」，證據部分補充：「被告
    於本院之自白」外，其餘均引用檢察官起訴書所載之內容（
    如附件）。
二、本件被告乙○○所犯為死刑、無期徒刑、最輕本刑為3 年以
    上有期徒刑以外之罪，其於準備程序進行中，就被訴事實為
    有罪之陳述，經告知簡式審判程序之旨，並聽取當事人之意
    見後，本院合議庭裁定由受命法官獨任進行簡式審判程序，
    合先敘明。
三、查被告乙○○行為後，如附表所示之相關法律均業經變更，
    並俱於95年7 月1 日施行，玆經整體比較結果，裁判時法較
    為有利，從而依刑法第2 條第1 項規定，自應適用各該裁判
    時法，亦即修正後刑法，合先敘明。
四、按汽車行駛時，駕駛人應注意兩車併行之間隔，並隨時採取
    必要之安全措施，道路交通安全規則第94條第3 項定有明文
    。經查，本件被告駕車行經上開事故地點時，應注意兩車併
    行之間隔，並隨時採取必要之安全措施，以避免危險發生，
    而事故當時天候晴朗、日間自然光線、無缺陷乾燥柏油路面
    、無障礙物、視距良好，有道路交通事故調查報告表(一)在卷
    可稽（見警卷第18頁），並無不能注意之情事，然被告竟疏
    未保持行車安全間隔，為超越前方欲左轉之車輛而向右偏移
    行駛，因而不慎擦撞被害人李屘妹騎乘之機車，致李屘妹人
    車倒地受傷送醫急救後不治死亡，被告之駕駛行為顯有過失
    ，且與被害人李屘妹之死亡結果間有相當因果關係。故核被
    告所為，係觸犯刑法第276 條第1 項過失致死罪。另被告肇
    事後，即主動報警處理，並於有偵查權限之機關及公務員發
    覺其犯罪前，主動向到場處理之員警自承肇事並自願接受裁
    判之事實，此有高雄縣政府警察局岡山分局交通事故肇事人
    自首紀錄表1 紙在卷可稽（見警卷第13頁），是被告已符自
    首之要件，爰依修正前刑法第62條規定減輕其刑。爰審酌被
    告疏未注意兩車併行間距，因而不慎撞擊被害人李屘妹致死
    ，造成被害人家屬精神痛苦，且未能與被害人家屬達成和解
    ，本不宜寬恕，然念其犯後坦承犯行，態度良好，且被害人
    李屘妹事發後抽血檢驗之血液中酒精濃度檢驗值達168.6mg/
    dl，有國軍岡山醫院一般生化檢驗報告單1 紙在卷可稽等一
    切情狀，量處如主文所示之刑，並諭知易科罰金之折算標準
    ，以資儆懲。
據上論斷，應依刑事訴訟法第273條之1第1項、第299條第1項前
段、第310 條之2 、第454 條第2 項，刑法第2 條第1 項但書、
第276 條第1 項、第62條前段（修正前）、第41條第1 項前段（
修正前），罰金罰鍰提高標準條例第1 條前段、第2 條，判決如
主文。
本案經檢察官甲○○到庭執行職務。
中　　華　　民　　國　　96　　年　　 2　　月　　14　　日
                          交通法庭  法　官 陳盈吉
以上正本證明與原本無異。
如不服本判決，應於收受送達後10日內向本院提出上訴書狀。
中　　華　　民　　國　　96　　年　　2 　　月　　14　　日
 　　　　　　　　　　　　　　       書記官  吳俊達
附錄本件論罪法條全文：
刑法第284條第1項
因過失傷害人者，處6 月以下有期徒刑、拘役或500 元以下罰金
，致重傷者，處1 年以下有期徒刑、拘役或500 元以下罰金
附表：
┌────┬────────┬─────────┬──────────┬─────┐
│比較內容│行為時法（民國95│裁判時法（民國95年│比較結果            │備註      │
│        │年7 月1 日前之刑│7 月1 日生效後之刑│                    │          │
│        │罰法律）        │罰法律）          │                    │          │
├────┼────────┼─────────┼──────────┼─────┤
│刑法第27│刑法第276 第1 項│刑法第276 第1 項、│行為時法及裁判時法之│刑法第276 │
│6 條第 1│、第33條、罰金罰│第33條、刑法施行法│有期徒刑、拘役均未變│條第1 項本│
│項之法定│鍰提高標準條例第│第1 之1 條        │動。罰金部分則最低刑│文雖未修正│
│本刑    │1條 前段、現行法│                  │已提高為新台幣1000元│，實則相關│
│        │規所定貨幣單位折│                  │，比較結果，以行為時│規定均有修│
│        │算新台幣條例第2 │                  │法律較有利於被告。  │正，已變動│
│        │條。            │                  │                    │該條法定刑│
│        │                │                  │                    │之內容，自│
│        │                │                  │                    │屬行為後之│
│        │                │                  │                    │法律有修正│
│        │                │                  │                    │。        │
├────┼────────┼─────────┼──────────┼─────┤
│易科罰金│刑法第41條第1 項│刑法第41條第1 項前│得宣告易科罰金之法定│          │
│之宣告及│前段、罰金罰鍰提│段。              │要件並無變動，惟易科│          │
│折算標準│高標準條例第2 條│                  │罰金折算標準則由銀元│          │
│        │、現行法規所定貨│                  │300 元即新臺幣900 元│          │
│        │幣單位折算新台幣│                  │，提高為以新臺幣1000│          │
│        │條例第2 條。    │                  │元、2000元、3000元折│          │
│        │                │                  │算1 日，自應以行為時│          │
│        │                │                  │之法律較有利於被告。│          │
│        │                │                  │                    │          │
├────┼────────┼─────────┼──────────┼─────┤
│刑法第62│刑法第62條      │刑法第62條        │依行為時之法律，被告│          │
│條之自首│自首，減輕其刑。│自首，得減輕其刑。│本件犯行必減輕其刑，│          │
│        │                │                  │然依裁判時之法律，被│          │
│        │                │                  │告本件犯行則得減輕其│          │
│        │                │                  │刑，自應以行為時之法│          │
│        │                │                  │律較有利於被告。    │          │
│        │                │                  │                    │          │
├────┼────────┴─────────┴──────────┴─────┤
│整體比較│經整體比較結果，被告之行為適用裁判時法，不構成累犯，對被告較為有利，應│
│        │適用裁判時法。                                                        │
└────┴───────────────────────────────────┘
